【裁判字號】    95,訴,273
【裁判日期】    950301
【裁判案由】    搶奪等
【裁判全文】
臺灣板橋地方法院刑事判決               95年度訴字第273號
公  訴  人  臺灣板橋地方法院檢察署檢察官
被      告  乙○○
上列被告因搶奪等案件，經檢察官提起公訴（94年度偵字第
20750 號），被告於準備程序時對被訴事實為有罪之陳述，經本
院合議庭裁定由受命法官獨任進行簡式審判程序，判決如下：
    主  文
乙○○意圖為自己不法之所有，而侵占離本人所持有之物，處罰
金仟元，如易服勞役，以佰元折算壹日；又共同意圖為自己
不法之所有，而搶奪他人之動產，處有期徒刑捌月。
    事  實
一、乙○○於民國88年間因施用毒品案件，經本院於89年9 月29
    日以89年度簡上字第94號判處有期徒刑6 月確定，又於88年
    間因偽造貨幣案件，於90年8 月13日經臺中地方法院以90年
    度訴緝字第318 號判處有期徒刑1 年2 月確定，又於90年間
    因施用毒品及贓物案件，於90年9 月17日經本院以90年度易
    字第1477號分別判處有期徒刑8 月、6 月，並定應執行有期
    徒刑1 年確定，上開三罪嗣經裁定應執行有期徒刑2 年2 月
    ，並與上開毒品案件有期徒刑6 月部分接續執行，於92年11
    月12日縮短刑期假釋出監，並於93年2 月22日假釋期滿，其
    未執行之刑，以已執行論。詎仍不知悔改，竟意圖為自己不
    法之所有，並基於侵占離本人所持有之物之犯意，於94年7
    月中旬以後之某日，在臺北縣中和市○○路33巷22弄1號 附
    近，拾獲甲○○所有而脫離其持有之如附表一所示之物（係
    甲○○所有之物，原放置於車號6 G －5520號自用小客車內
    ，於94年7 月中旬某日，在臺北縣永和市○○路仁愛公園旁
    ，遭人破壞門鎖，侵入車內，竊盜得手）後，予以侵占入己
    。其後，乙○○與姓名年籍不詳綽號「阿財」之成年男子，
    二人因缺錢花用，竟共同基於意圖為自己不法所有之犯意聯
    絡，基於搶奪之犯意，由「阿財」騎乘不詳車號之機車，後
    座搭載乙○○，沿路尋找行搶對象，於94年11月29日下午4
    時47分許，在臺北縣永和市○○路46 5巷口，趁獨行女子丙○○不備之際，由乙○○下手搶奪丙○○隨身之皮包乙個（
    內有如附表二所示之物品），得手後，二人即將所得現金朋
    分，花用殆盡。嗣於94年11月30日上午9 時許，乙○○欲以
    搶奪所得之鑰匙，至臺北縣永和市○○路○段之丙○○住宅
    （門牌號碼詳卷）行竊，先按電鈴試探是否有人在家時，經
    丙○○發現有異，一路追呼，報警處理，終在臺北縣永和市
    ○○路○段78號前，由丙○○、大樓警衛、路人及員警聯手
    下，逮捕乙○○，並自乙○○身上扣得丙○○皮包乙個（內
    有如附表二編號1 至9 所示之物，均業經發還被害人丙○○
    ）。乙○○另帶警至其臺北縣中和市○○路33巷22弄1 之1
    號住處，起出甲○○放在車內遭竊如附表一所示之物（均業
    經發還被害人甲○○）。
二、案經被害人丙○○訴由臺北縣政府警察局永和分局報請臺灣
    板橋地方法院檢察署檢察官偵查起訴。
    理  由
一、訊據被告乙○○對於上揭事實坦承不諱，且經被害人甲○○
    、丙○○於警詢指述上情無訛，核與證人即大樓警衛劉興旺
    於警訊中證述之情節相符，並有搜索扣押筆錄、扣押物品目
    錄表、被害人甲○○出具之贓物認領保管單1 紙、被害人丙○○出具之贓物認領保管單2 紙、及監視錄影帶翻拍照片1
    張、查獲照片數張在卷可稽，此外復有告訴人丙○○住處之
    大樓錄影光碟2 片扣案可資佐證，足徵被告自白與事實相符
    ，本案事證已甚明確，被告犯行堪以認定，應依法論科。
二、核被告乙○○所為，係犯刑法第325 條第1 項之搶奪罪及同
    法第337 條之侵占脫離本人所持有之物罪。公訴人誤載為刑
    法第337 條之侵占遺失物罪尚有未洽，應予更正。被告所為
    前開搶奪犯行，與姓名年籍不詳綽號「阿財」之成年男子間
    有犯意聯絡及行為分擔，應論以共同正犯。又被告所犯上開
    2 罪間，犯意各別，行為不同，罪名互異，應分論併罰。查
    被告有如事實欄所述之論罪科刑執行情形，有被告之臺灣高
    等法院前案紀錄表1 紙在卷可按，其受有期徒之執行完畢，
    5 年內再犯本件搶奪之有期徒刑以上之罪，為累犯，應就其
    所犯搶奪罪行，依法加重其刑（所犯刑法第337 條之罪部分
    不構成累犯）。爰審酌被告當街搶奪被害人財物，不僅使被
    害人心理受創，且使社會上知悉其事之人亦陷自危，及其貪
    圖一己之私利而為本案犯行之犯罪動機、目的、手段、所生
    危害，兼衡其品行、智識程度（國中）及犯罪後坦承犯行態
    度良好等一切情狀，分別量處主文所示之刑，並就罰金刑部
    分諭知易服勞役之折算標準，以資懲儆。
據上論斷，應依刑事訴訟法第273 條之1 第1 項、第299 條第1
項前段，刑法第28條、第325 條第1 項、第337 條、第47條、第
42條第2 項、第51條第10款，罰金罰鍰提高標準條例第1 條前段
、第2 條，判決如主文。
本案經檢察官張慶林到庭執行職務。
中    華    民    國    95    年    3     月    1     日
                  刑事第十二庭  法  官  吳幸娥
以上正本證明與原本無異
如不服本判決應於送達後10日內向本院提出上訴狀
                                書記官  洪惠玲
中    華    民    國    95    年    3     月    2     日
附錄本案論罪科刑法條全文：
中華民國刑法第325條
 (普通搶奪罪)
意圖為自己或第 3 人不法之所有，而搶奪他人之動產者，處六月
以上五年以下有期徒刑。
因而致人於死者，處無期徒刑或七年以上有期徒刑，致重傷者，
處三年以上十年以下有期徒刑。
第 1 項之未遂犯罰之。
中華民國刑法第337條
 (侵占遺失物罪)
意圖為自己或第 3 人不法之所有，而侵占遺失物、漂流物或其他
離本人所持有之物者，處五百元以下罰金。
附表一
┌───┬──────────────────────┐
│編 號 │扣  押  物  品 （以下均為被害人甲○○所有） │
├───┼──────────────────────┤
│  1   │健保卡1 張                                  │
├───┼──────────────────────┤
│  2   │國泰商業銀行信用卡1 張                      │
├───┼──────────────────────┤
│  3   │中國信託商業銀行（下稱中國信託）金融卡1 張  │
├───┼──────────────────────┤
│  4   │大潤發會員卡2 張                            │
└───┴──────────────────────┘
附表二
┌───┬──────────────────────┐
│編 號 │  扣  押  物  品                            │
├───┼──────────────────────┤
│  1   │身分證1 張（丙○○）                        │
├───┼──────────────────────┤
│  2   │汽車駕照3 張（丙○○1 張、楊文凱2 張）      │
├───┼──────────────────────┤
│  3   │健保卡2 張（丙○○、楊文凱各1 張）          │
├───┼──────────────────────┤
│  4   │信用卡8 張（楊文凱4 張-遠東商業銀行VISA卡、 │
│      │AE卡、大來卡、荷蘭商業銀行VISA卡。丙○○4 張│
│      │- 中國信託VISA卡2 張、MASTER卡1 張、中國國際│
│      │商業銀行《下稱中國商銀》VSIA卡1 張）（丙○○│
│      │之中國信託VISA卡卡號0000000000000000被綽號「│
│      │阿財」之成年男子於背面簽下「許文龍」之偽造署│
│      │押1 枚、丙○○之中國商銀金融卡卡號0000000000│
│      │476410被綽號「阿財」之成年男子於背面簽下「許│
│      │文龍」之偽造署押1 枚                        │
├───┼──────────────────────┤
│  5   │金融卡6 張（楊文凱2 張- 中國商銀、第一商業銀│
│      │行各1 張、丙○○4 張- 第一商業銀行、中國商銀│
│      │各1 張、中國信託2 張）                      │
├───┼──────────────────────┤
│  6   │汽車行照1 張（車號：6N-8572號）             │
├───┼──────────────────────┤
│  7   │鑰匙1 串共7 支（住宅2 支、信箱1 支、朋友的1 │
│      │支、行李箱1 支、汽車遙控器1 支、汽車1 支）  │
├───┼──────────────────────┤
│  8   │美國電話卡2 張                              │
├───┼──────────────────────┤
│  9   │COSTCO購物卡1 張                            │
├───┼──────────────────────┤
│  10  │現金新臺幣4 萬元                            │
├───┼──────────────────────┤
│  11  │存摺4 本                                    │
├───┼──────────────────────┤
│  12  │行動電話2 支（0000000000諾基亞牌、0000000000│
│      │三洋牌）                                    │
├───┼──────────────────────┤
│  13  │皮夾2 個                                    │
└───┴──────────────────────┘


司法院資訊處製作；財團法人民間司法改革基金會備份。
